【裁判字號】    97,訴,5101
【裁判日期】    971231
【裁判案由】    毒品危害防制條例
【裁判全文】
臺灣板橋地方法院刑事判決              97年度訴字第5101號
公  訴  人  臺灣板橋地方法院檢察署檢察官
被      告  甲○○
                    (現在臺灣臺北監獄臺北分監另案執行中)
上列被告因毒品危害防制條例案件，經檢察官提起公訴（97年度
毒偵字第8940號），被告於準備程序中就被訴事實為有罪之陳述
，本院合議庭裁定由受命法官獨任行簡式審判程序，並判決如下
：
    主    文
甲○○施用第一級毒品，累犯，處有期徒刑捌月。又施用第二級
毒品，累犯，處有期徒刑肆月。應執行有期徒刑拾壹月。
    事    實
一、甲○○前於民國89年間因施用毒品案件，經觀察、勒戒後，
    認無繼續施用毒品之傾向，於89年11月27日獲釋出所，並經
    臺灣板橋地方法院檢察署檢察官於89年11月27日以89年度毒
    偵字第6623號為不起訴處分確定。又於94年間因施用第二級
    毒品案件，經本院以94年度簡字第3084號判處有期徒刑3 月
    ，如易科罰金以銀元3 百元折算1 日確定，同年10月17日易
    科罰金執行完畢。迨95年間，先因施用第二級毒品案件，經
    本院以95年度易字第61號判處有期徒刑5 月，如易科罰金以
    銀元3 百元折算1 日確定；再因持有第一級毒品案件，經本
    院以94年度易字第1695號判處有期徒刑3 月，如易科罰金以
    銀元3 百元折算1 日確定；嗣此2 罪刑經本院於95年3 月16
    日以95年度聲字第792 號定其應執行刑為有期徒刑5 月，如
    易科罰金以銀元3 百元折算1 日後，業於95年5 月18日易科
    罰金執行完畢。其後，甲○○復於95年間因施用第一級毒品
    案件，經本院以96年度訴字第393 號判處有期徒刑10月確定
    ，經本院於96年7 月31日以96年度聲減字第3439號裁定減刑
    為有期徒刑5 月後，業於96年8 月14日縮刑期滿執行完畢。
二、詎甲○○仍不思戒除毒癮，猶於前揭觀察、勒戒執行完畢釋
    放後5 年內之97年10月2 日18時30分採尿時起回溯26小時內
    之某時許，在臺北縣土城市○○路○ 段123 號6 樓住處內，
    以將海洛因粉末摻入香菸後點燃吸入其煙霧之方式，施用第
    一級毒品1 次。另於97年10月2 日18時30分採尿時起回溯96
    小時內之某時許（與前揭施用海洛因之時間不同，無法辨別
    其施用之先後次序），在同址以將安非他命結晶置入玻璃球
    後點火燒烤吸入其煙霧之方式，施用第二級毒品安非他命1
    次。嗣甲○○得知其因另案遭到通緝後，即於97年10月2 日
    18時30分許，主動前往臺北縣政府警察局三峽分局到案，並
    同意採尿送驗，經檢驗後確認其尿液呈鴉片及安非他命陽性
    反應，因而查悉上情。
三、案經臺北縣政府警察局三峽分局報請臺灣板橋地方法院檢察
    署檢察官偵查後起訴。
    理    由
一、上開犯罪事實，業據被告於本院審理時自白不諱，而其尿液
    經送請檢驗後，確呈鴉片及安非他命陽性反應乙節，有臺灣
    檢驗科技股份有限公司濫用藥物檢驗報告附卷可稽（毒偵卷
    第6 頁），足徵被告前開自白應與事實相符，堪可採信。次
    按觀察、勒戒或強制戒治執行完畢釋放後，5 年內再犯施用
    第一、二級毒品之罪者，檢察官應依法追訴，毒品危害防制
    條例第23條第2 項定有明文。查被告有前揭事實欄第一段所
    載觀察、勒戒紀錄乙節，有臺灣高等法院被告前案紀錄表附
    卷足參，其既係於觀察、勒戒執行完畢釋放後5 年內再犯本
    案施用毒品罪，則檢察官對其提起公訴，即屬合法。綜上，
    本件事證明確，被告犯行堪以認定。
二、核被告所為，係犯毒品危害防制條例第10條第1 項之施用第
    一級毒品罪及同條第2 項之施用第二級毒品罪。其因施用第
    一級毒品海洛因及第二級毒品安非他命而持有各該毒品之低
    度行為，應為其施用之高度行為所吸收，不另論罪。又被告
    實施此2 犯罪之時間不同、施用毒品種類及方式有別，顯係
    基於個別犯意所為，應予分論併罰之。次查被告有前揭事實
    欄第一段所載科刑及執行紀錄乙節，有臺灣高等法院被告前
    案紀錄表附卷可稽，其於有期徒刑執行完畢後5 年以內，故
    意再犯本件有期徒刑以上之罪，為累犯，應依刑法第47條第
    1 項規定，加重其刑。爰審酌被告犯罪之動機目的，智識程
    度，施用毒品非但戕害自己身心，亦妨害社會善良秩序，及
    其犯後坦認犯行態度良好等一切情狀，分別量處如主文所示
    之刑，並定其應執行之刑。
三、按除被告所犯為死刑、無期徒刑、最輕本刑為3 年以上有期
    徒刑之罪或高等法院管轄第一審案件者外，於前條第1 項程
    序進行中，被告先就被訴事實為有罪之陳述時，審判長得告
    知被告簡式審判程序之旨，並聽取當事人、代理人、辯護人
    及輔佐人之意見後，裁定進行簡式審判程序，刑事訴訟法第
    273 條之1 第1 項定有明文。本案被告被訴施用第一級毒品
    罪之法定本刑為「6 月以上5 年以下有期徒刑」，施用第二
    級毒品罪之法定本刑為「3 年以下有期徒刑」，其於本院準
    備程序期日就被訴事實為有罪之陳述後，經告知被告簡式審
    判程序之旨，並聽取被告及檢察官之意見後，本院合議庭認
    宜改用簡式審判程序，乃裁定由受命法官獨任行簡式審判程
    序審理之，附此說明。
據上論斷，應依刑事訴訟法第273 條之1 第1 項、第299 條第1
項前段，毒品危害防制條例第10條第1 、2 項，刑法第11條前段
、第47條第1 項、第51條第5 款，判決如主文。
本案經檢察官顏妃琇到庭執行職務。
中    華    民    國    97    年    12    月    31    日
                  刑事第七庭  法  官  楊明佳
以上正本證明與原本無異。
如不服本判決應於收受送達後10日向本院提出上訴書狀，並應敘
述具體理由；其未敘述上訴理由者，應於上訴期間屆滿後20日內
向本院補提理由書（均須按他造當事人之人數附繕本）「切勿逕
送上級法院」。
                              書記官  林金良
中    華    民    國    97    年    12    月    31    日
附錄本案論罪科刑法條全文
毒品危害防制條例第10條
施用第一級毒品者，處六月以上五年以下有期徒刑。
施用第二級毒品者，處三年以下有期徒刑。


司法院資訊處製作；財團法人民間司法改革基金會備份。
